---
title: Presentación del curso
subtitle: Electrónica digital y microcontroladores
author: Josué Meneses Díaz
email: josue.meneses@usach.cl
institute: "Uniniversidad de Santiago de Chile"
date:  `r Sys.Date()`
output:
  xaringan::moon_reader:
    css: ["default"]
    lib_dir: libs
    seal: false 
    nature:
      highlightStyle: github
      highlightLines: true
      highlightLanguage: ["r", "css", "yaml"]
      countIncrementalSlides: true
      ratio: "16:9"
---
```{r setup, include=FALSE}
options(htmltools.dir.version = FALSE)
knitr::opts_chunk$set(collapse = TRUE,
                      fig.retina = 3,
                      warning = FALSE,
                      message = FALSE)

library(tidyverse)
library(palmerpenguins)
library(icons)
library(nord)
library(prismatic)
library(xaringanExtra)
xaringanExtra::use_xaringan_extra(include = c("panelset", "tile_view", "share_again"))
xaringanExtra::use_clipboard()
xaringanExtra::style_share_again(share_buttons = c("twitter", "linkedin", "pocket"))
xaringanExtra::embed_xaringan(
  url = "https://spcanelon.github.io/2020-rladies-chi-tidyverse", ratio = "16:9")
```


class: title-slide, center, bottom

# `r rmarkdown::metadata$title`

## `r rmarkdown::metadata$subtitle`

### `r rmarkdown::metadata$author`

### `r rmarkdown::metadata$date`

###  `r icons::fontawesome$solid$envelope` `r rmarkdown::metadata$email`




---

#  Introducción
Probando iconos `r icons::fontawesome$solid$rocket` silvia.rbind.io]



# Motivación  
  
# Table Test
  
See Table\ \@ref(tab:test-table).

```{r test-table}
knitr::kable(head(airquality), caption = "Test table.")
```

---
  
# Figure Test
  
See Figure \@ref(fig:test-figure).

```{r test-figure, fig.cap="Figure test output.", echo=FALSE, out.width="40%"}
hist(airquality$Ozone, col="blue")

```

