---
title: "Presentación del curso"
subtitle: "Electrónica digital y microcontroladores"
author: "Josué Meneses Díaz"
session: "00"
institute: "Universidad de Santiago de Chile"
date: "`r Sys.Date()`"
output:
  xaringan::moon_reader:
    css: 
      - default
      - css/personal.css
      # - metropolis
      - metropolis-fonts  # css/mytheme.css, "css/mytheme-fonts.css"]
    lib_dir: libs
    seal: true
    self_contained: false
    nature:
      highlightStyle: googlecode
      highlightLines: true
      countIncrementalSlides: false
      ratio: 16:9
      # ratio: 4:3
      beforeInit: "macros.js"
      slideNumberFormat: |
        <div class="progress-bar-container">
          <div class="progress-bar" style="width: calc(%current% / %total% * 100%);">
          </div>
        </div>
---
```{css echo=FALSE}
.red{
  opacity: 0.5;
  color:red;
}
.fs-m{
  font-size: 120%;
  
}
.big{
  font-size: 150%;
}

.center2 {
  margin: 0;
  position: absolute;
  top: 50%;
  left: 10%;
  -ms-transform: translate(-50%, -50%);
  transform: translate(-50%, -50%);
}

```

```{r setup, include = FALSE}
options(htmltools.dir.version = FALSE)
library(knitr)
library(tidyverse)
library(xaringanExtra)
library(nhsrtheme)
library(NHSRdatasets)
# set default options
opts_chunk$set(echo=FALSE,
               collapse = TRUE,
               fig.width = 7.252,
               fig.height = 4,
               dpi = 300)

# set engines
knitr::knit_engines$set("markdown")

xaringanExtra::use_tile_view()
xaringanExtra::use_panelset()
xaringanExtra::use_scribble()

# Configuración de Python
Sys.setenv(RETICULATE_PYTHON = "E:/Users/Josue/anaconda3/python.exe")
library(reticulate)

todo<-FALSE
```

```{python config, echo=FALSE}
import matplotlib.pyplot as plt
import matplotlib
import numpy as np

matplotlib.use('Agg')
```

# Introducción
## ¿Qué es la electrónica digital?

---
# Objetivos del curso
<br><br>
- Comprender los conceptos fundamentales que rigen la Electrónica digital.
--

- Aprender a **diseñar** y **analizar** circuitos digitales:
  - Diseño de circuitos combinacionales.
  - Diseño de circuitos secuenciales.

--
- Conocer las caracteristicas generales de los microcontroladores (MCU)
  - Arquitectura 
  - Como programar un MCU<br><br>


---

# Motivación
## Fundamentos
```{python analogic-signal, echo=FALSE, results='hide'}
from scipy import signal
import matplotlib.pyplot as plt

import numpy as np

t = np.linspace(0, 1, 500, endpoint=False)

cm = 1/2.54
fig, ax = plt.subplots(1, 2, figsize=(30*cm, 10*cm))

# Señal ideal
signal =  np.sin(2 * np.pi * 5 * t)
ax[0].plot(t, signal, color="black")
ax[0].set_title("(a)")
ax[0].set_ylabel("Voltaje (V)"); ax[0].set_xlabel("Tiempo (s)")

# Señal con ruido
noise = np.random.normal(0, 0.1, signal.shape)
ax[1].plot(t,  signal+noise , color="black")
ax[1].set_title("(b)")
ax[1].set_xlabel("Tiempo (s)")


plt.xlabel("Tiempo (s)")
plt.show()
```

`r n_fig<-1` .center[**Fig.`r n_fig` ** Señal digital cuadrada, utilizada en generalmente en los sistemas digitales.(a) Señal ideal transmitida (b) Señal real con ruido.]

---

# Motivación
## Fundamentos
```{python logic-signal, echo=FALSE, results='hide', fig.show=TRUE}
#!/usr/bin/env python
# -*- coding: utf-8 -*-

import matplotlib.pyplot as plt
import matplotlib
import numpy as np

matplotlib.use('Agg')

from scipy import signal

t            = np.linspace(0, 1, 500, endpoint=False)
logic_signal = 0.5+0.5*signal.square(2 * np.pi * 5 * t)  
noise        = np.random.normal(0, 0.05, logic_signal.shape)

cm = 1/2.54
fig, ax = plt.subplots(1, 2, figsize=(30*cm, 10*cm))

title = ["(a)", "(b)"]
data = [logic_signal, logic_signal+noise]

for i in [0, 1]:
  ax[i].plot(t, data[i], color="black")
  ax[i].set_xlabel(r"Tiempo (s)")
  ax[i].set_title(title[i])

ax[0].set_ylabel(r"Nivel logico")

plt.show()
```
`r  n_fig<-n_fig+1`

.center[**Fig.`r n_fig`** Señal digital. (a) Señal digital ideal. (b) Señal digital con ruido.]

---

# Programa del Curso

.left-col[
### 1) Conceptos lógicos básicos
  - Señal digital
  - Niveles lógicos
  - Puertas lógicas y tablas de verdad
  
### 2) Sistemas numéricos
  - Sistena decimal
  - Sistema binario
  - Sistema Hexadécinal
  - Conversión ente sistemas
]

--

.center-col[
### 3) Lógica Combinacional
  - Funciones lógicas
  - Teoremas booleanos
  - Miniterminos y Maxiterminos
  - Mapas de Karnaugh
  - Aplicaciones Fundamentales
  
### 4) Lógica secuencial
  - Latch y Flipflops
  - Tablas de estados
  - Máquinas de estados finitas
  - Aplicaciones
]

--

.right-col[
### 5) Microcontroladores
  - Tipos de arquitectura 
  - Componentes internos
  - Memorias
  - Programación
### 6) Otros temas
  - Osciladores
  - Multivibradores
  - Conversores AD y DA
  - Memorias
]

---

# Evaluación
.panelset[.panel[.panel-name[Antiguamente]

- Informes de laboratorios (70%)
- Proyecto final (30%)
]

.panel[.panel-name[Actual (Pandemia)]
- **Nuevo** Laboratorios Asíncronos (30%)
- Simulaciones por tema (50%)
- Presentación final (20%)

]]

---
# Softwares

A continuación se presentan una serie de programas que pueden ser utilizados para las simulaciones requeridas a lo largo del curso.

.panelset[
.panel[.panel-name[logisim-evolution]
- Software libre :
- Recomendado para diseño de sistemas digitales. 

]
.panel[.panel-name[LT-Spice]
- Software gratuito, de la empresa AnalogDevice
- Utiliza PSpice
- Diferentes tipos de estudios: AC, DC, Transiente, Freq, etc.
- Simulación Analógica y digital

]

.panel[.panel-name[SimuIde]
- Software libre
- Permite simulación de:
  - Sistemas digitales
  - Microcontroladores 
  
]

.panel[.panel-name[Proteus]
- Programa Propietario
- También basado en PSpice
- Gran número de elementos digitales para simulación
- Permite diseño de PCB
- Posee simulación de Microcontroladores (MCU)

]

.panel[.panel-name[Multisim]
- Programa Propietario
- También basado en PSpice
- Gran número de elementos digitales para simulación
- Permite diseño de PCB
- Posee simulación de Microcontroladores (MCU)

]

]


















---

# Bibliografía
```{r, load_refs, echo=FALSE, results='hide', warning=FALSE, message=FALSE}
library(RefManageR)
bib <- ReadBib("./bibliography.bib", check = FALSE)
ui <- "- "
element <- list(check.entries = FALSE, 
               style = "html", 
               bib.style = "authoryear") 

print_ref <- function(ref){
  writeLines(ui)
  print(bib[key = ref], .opts = element, encoding = "UTF-8")
}
```


.font80[

```{r, print_refs, echo=FALSE, results='asis', warning=FALSE, message=FALSE}

print_ref("horowitz2015")
print_ref("bignell1997")
print_ref("mano2003")
print_ref("mano2017")
print_ref("karris2007")
print_ref("angulousategui2003")
print_ref("schilling1993")
print_ref("floyd2006")
print_ref("logisim-evolution2020")
print_ref("LTspiceDesignCenter")

```
]

