---
title: "Conceptos fundamentales - Parte 1"
subtitle: "Electrónica digital y microcontroladores"
author: 
  - "Josué Meneses Díaz"
  - "josue.meneses@usach.cl"
session: "01"
institute: "Universidad de Santiago de Chile"
date: "`r Sys.Date()`"
output:
  xaringan::moon_reader:
    css: 
      - default
      - css/personal.css # - metropolis
      - metropolis-fonts  # css/mytheme.css, "css/mytheme-fonts.css"]
    lib_dir: libs
    seal: true
    self_contained: false
    nature:
      highlightStyle: googlecode
      highlightLines: true
      countIncrementalSlides: true
      # countdown: 3600000
      ratio: 16:9 # ratio: 4:3
      beforeInit: "macros.js"
---
```{css echo=FALSE}
.red{
  opacity: 0.5;
  color:red;
}
.fs-m{
  font-size: 120%;
  
}
.big{
  font-size: 150%;
}

.center2 {
  margin: 0;
  position: absolute;
  top: 50%;
  left: 10%;
  -ms-transform: translate(-50%, -50%);
  transform: translate(-50%, -50%);
}

```

```{r setup, include = FALSE}
options(htmltools.dir.version = FALSE)
library(knitr)
library(tidyverse)
library(xaringanExtra)
library(nhsrtheme)
library(NHSRdatasets)
# set default options
opts_chunk$set(echo=FALSE,
               collapse = TRUE,
               fig.width = 7.252,
               fig.height = 4,
               dpi = 300)

# set engines
knitr::knit_engines$set("markdown")

xaringanExtra::use_tile_view()
xaringanExtra::use_panelset()
xaringanExtra::use_scribble()

# Configuración de Python
Sys.setenv(RETICULATE_PYTHON = "E:/Users/Josue/anaconda3/python.exe")
library(reticulate)

todo<-FALSE
```

```{python config, echo=FALSE}
import matplotlib.pyplot as plt
import matplotlib
import numpy as np

matplotlib.use('Agg')
```

# Objetivos
- Introducir algunos conceptos básicos utilizados en electrónica digital:
  - Niveles Lógicos
  - Lógica positiva y negativa
  - Señal lógica
- Aplicar el concepto de **señal lógica** a la comunicación serial Asíncrona (USART)

---
# Motivación

---

# Señal lógica
## Caracteristicas

.red[- Buscar imagen con las partes de la señal]

???
- La señal puede ser periódica (llamamos reloj o señal de reloj)
- o puede ser no-periodica (pulso de encendido, por ejemplo)
- Tiene un tiempo tanto de subida como bajada
  - Los tramos de subida son llamados **flanco de subida**
  - Los tramos de bajada son llamados **flanco de bajada**

---
# Niveles Lógicos

.pull-left[ ## Nivel lógico Alto
- 1 (uno lógico)
- Verdadero
- +5V (+3.3V)
- Alto o HIGH
]

--

.pull-right[ ## Nivel lógico Bajo
- 0 (cero lógico)
- Falso
- GND
- Bajo o LOW
]

???
- En electrónica siempre trabajaremos con dos niveles lógicos (de aquí su naturaleza binaria). Podemos asignarle diversos nombres a cada uno de estos niveles: **1, Verdatero o True, Alto o High**


---


# Aplicación - Comunicación serial asíncrona (UART)
UART -> **universally asynchronous receiver/transmitter** 

.pull-left[
## Ventajas
- Es una de las más simple 
  - Ampliamente utilizada en instrumentos
- Permite enviar señales de larga distancia
- Utiliza el mínimo de conexiones
]
.pull-right[
## Desventajas
- Lenta transferencia de datos
]
---
# Arduino
---
# Programando Arduino
---

# Bibliografía
```{r, load_refs, echo=FALSE, results='hide', warning=FALSE, message=FALSE}
library(RefManageR)
bib <- ReadBib("./bibliography.bib", check = FALSE)
ui <- "- "
element <- list(check.entries = FALSE, 
               style = "html", 
               bib.style = "authoryear") 

print_ref <- function(ref){
  writeLines(ui)
  print(bib[key = ref], .opts = element, encoding = "UTF-8")
}
```


.font80[

```{r, print_refs, echo=FALSE, results='asis', warning=FALSE, message=FALSE}

print_ref("horowitz2015")
print_ref("bignell1997")
print_ref("mano2003")
print_ref("mano2017")
print_ref("karris2007")
print_ref("angulousategui2003")
print_ref("schilling1993")
print_ref("floyd2006")
print_ref("logisim-evolution2020")
print_ref("LTspiceDesignCenter")

```
]

