---
title: "Conceptos fundamentales - Parte 1"
subtitle: "Electrónica digital y microcontroladores"
author: 
  - "Josué Meneses Díaz"
  - "josue.meneses@usach.cl"
session: "01"
institute: "Universidad de Santiago de Chile"
date: "`r Sys.Date()`"
output:
  xaringan::moon_reader:
    dev : "svg"
    css: 
      - default
      - css/personal.css # - metropolis
      - metropolis-fonts  # css/mytheme.css, "css/mytheme-fonts.css"]
    lib_dir: libs
    seal: true
    self_contained: false
    nature:
      highlightStyle: googlecode
      highlightLines: true
      countIncrementalSlides: true
      # countdown: 3600000
      ratio: 16:9 # ratio: 4:3
      beforeInit: "macros.js"
---
```{r setup, include = FALSE}
options(htmltools.dir.version = FALSE)
library(knitr)
library(tidyverse)
library(xaringanExtra)
# set default options
opts_chunk$set(echo=FALSE,
               collapse = TRUE,
               fig.width = 7.252,
               fig.height = 4,
               dpi = 300)

knitr::opts_chunk$set(echo = FALSE, 
                      fig.align = "center",
                      dev = "svg")
# set engines
knitr::knit_engines$set("markdown")

xaringanExtra::use_tile_view()
xaringanExtra::use_panelset()
xaringanExtra::use_scribble()
xaringanExtra::use_tachyons()

todo<-FALSE
```

# Señal Digital 
.left-colum[
.bg-washed-green.b--dark-green.ba.bw2.br4.ph2.font80[
**Señal Digital:** Señal de tipo discreta, variante en el tiempo, compuesta por una serie de *pulsos lógicos* (cambios entre 0 y 1) utilizadas en circuitos digitales.
]]

--
.right-colum[
.panelset[
.panel[.panel-name[Señal periódica/no periódica]
<br>
```{r , fig.align='center', out.width="100%", fig.cap="Pulso lógico no ideal. (Fundamental - T. Floyd)"}
knitr::include_graphics("./images/02/ideal.svg")
```
]

.panel[.panel-name[Señal no-ideal]
```{r , fig.align='center', out.width="50%", fig.cap="Pulso lógico no ideal. (Fundamental - T. Floyd)"}
knitr::include_graphics("./images/02/non_ideal_floyd.svg")
```
]

.panel[.panel-name[Señal no-ideal 2]
```{r, out.width="60%", fig.cap="Pulso lógico no ideal. (Fundamental - T. Floyd)"}
knitr::include_graphics("./images/02/non_ideal_floyd2.svg")
```
]
]]

???
- La señal puede ser periódica (también conocida como **señal de reloj** *clk*)
- o puede ser no-periodica (pulso de encendido, por ejemplo)
- Tiene un tiempo tanto de subida como bajada
  - Los tramos de subida son llamados **flanco de subida**
  - Los tramos de bajada son llamados **flanco de bajada**
- **Droop**: inclinarse, caer
---

# Objetivos
- Introducir algunos conceptos básicos utilizados en electrónica digital:
  - Niveles Lógicos
  - Lógica positiva y negativa
  - Señal lógica
- Aplicar el concepto de **señal lógica** a la comunicación serial Asíncrona (UART)

---
# Niveles Lógicos

.left-column[ 
## Alto
- 1 (uno lógico)
- Verdadero
- +5V (+3.3V)
- Alto o HIGH

## Bajo
- 0 (cero lógico)
- Falso
- GND
- Bajo o LOW
]
--
.right-column[ 
.panelset[
.panel[.panel-name[Rangos]
```{r, fig.cap="Logic level ranges of voltage for a digital circuit. Digital Fundamental - T. Floyd", out.width="30%", fig.align='center'}
knitr::include_graphics("./images/02/niveles_logicos_floyd.svg")
```
]
.panel[.panel-name[Tipos de lógica]
<br><br>
```{r, fig.cap="Niveles Lógicos. Tipos de lógicaDigital Fundamental - T. Floyd", out.width="100%", fig.align='center'}
knitr::include_graphics("./images/02/high_low_floyd.svg")
```
]]
]
???
- En electrónica siempre trabajaremos con dos niveles lógicos (de aquí su naturaleza binaria). Podemos asignarle diversos nombres a cada uno de estos niveles: **1, Verdatero o True, Alto o High**
  - Bit : **bi**nary digi**t**
  - byte: 8 bits
- Tenemos dos tipos de lógicas: 
  - **lógica positiva**: 1: high, 0: Low (usada en el curso)
  - **lógica negativa**: 1: Low, 0: High
---


# Aplicación 1 - Código ASCII
.bg-washed-green.b--dark-green.ba.bw2.br4.ph2.font80[
**ASCII : ** **A**merican **S**tandard Code for **I**nformation **I**nterchange
]

Sirve para describir:
- letras imprimibles 
- números, 
- signos de puntuación 
- códigos de control

Esta compuesto por 7 pulsos digitales + 1 de verificación. 
---
class: clear

```{r}
knitr::include_url("http://sticksandstones.kstrom.com/appen.html", height = "650px")
```

---

# Aplicación 2 - Comunicación Serial Asíncrona
.center[UART -> **universally asynchronous receiver/transmitter**]
.pull-left[
```{r , fig.align='center'}
knitr::include_graphics("./images/02/serial_paralelo_floyd.svg")
```
]
--

.pull-right[## Ventajas
- Es una de las más simple 
  - Ampliamente utilizada en instrumentos
- Permite enviar señales de larga distancia
- Utiliza el mínimo de conexiones

## Desventajas
- Lenta transferencia de datos
]



---

# Aplicación 2 - Comunicación Serial Asíncrona
.panelset[
.panel[.panel-name[Tx/Rx]
<br><br>
```{r, out.width="50%"}
knitr::include_graphics("./images/02/Tx_Rx.svg")

```
]
.panel[.panel-name[Tipos]
<br><br>
```{r,out.width="90%"}
knitr::include_graphics("./images/02/Tipos_UART.svg")
```
]
.panel[.panel-name[Síncrono-asíncrono]
<br><br>
```{r,out.width="90%"}
knitr::include_graphics("./images/02/sincrono_asincrono_UART.svg")

```

]
]
???
- **Universal** Por que es un standar
- **asynchronous** Porque la comunicación no utiliza un reloj digital (pulsos continuos)
- **receiver/transmitter** Existe un receptor y emisor.

---


# Ejemplo 1: ASCII + Serial
Encontrar la letra enviada

<br>
```{r , fig.align='center', out.width="80%"}
knitr::include_graphics("./images/02/ejemplo_serial_A.svg")
```

<br>
```{r}
knitr::include_url("http://sticksandstones.kstrom.com/appen.html", height = "200px")
```
---
# Ejemplo 2: ASCII + Serial
Enviar la letra T mediante código ASCII

<br>
```{r , fig.align='center', out.width="80%"}
knitr::include_graphics("./images/02/ejemplo_serial_A2.svg")
```

<br>
```{r}
knitr::include_url("http://sticksandstones.kstrom.com/appen.html", height = "200px")
```
---

# Bibliografía
.font100[
- sección 1.1-1.2 (CONCEPTOS DIGITALES). Floyd, Thomas L. 2006. Fundamentos de Sistemas Digitales. Prentice Hall.

- CHAPTER 10 - DIGITAL LOGIC, 10.1 Basic logic concepts. Horowitz, Paul, and Winfield Hill. 2015. The Art of Electronics. Cambridge Univ. Press.

- 9.7 Código ASCII. Bignell, James W., Robert L. Donovan, and Gerardo Urbina Medel. 1997. Electrónica Digital.

- Fischer, Eric. 2012. “The Evolution of Character Codes, 1874-1968.” Citeseerx. Ist.

]

---
layout: false
class: inverse, middle, center
# **Lab 1:** Comunicación Serial
--

**Próxima clase:** Sistemas numéricos


